# 分部报告必须提供吗？

提问人：rainy418 时间：2012-04-19 16:18:44
根据准则分部报告是否必须提供？ 我看见一些上市公司年报也没有分部报告，只是在会计政策里面提了以下。

回答人：chenyiwei
按照《企业会计准则第 35 号——分部报告》第二条规定：“企业存在多种经营或跨地区经营的，应当按照本准则规定披露分部信息。
但是，法律、行政法规另有规定的除外”。由于目前法律和行政法规中并无对分部报告的特殊规定，所以可以认为，理论上，存在多种经营或跨地区经营的企业均应披露分部报告。 解释 3 号以经营分部取代行业分部和地区分部以后，其第（四）项所规定的信息是无论是否为多元化经营的企业均需要填报的。 但是，在实务中，由于证监会发布的《编报规则第 15 号——财务报告的一般规定》未提出列报分部报告的要求（仅在披露营业收入、成本的附注中有一定要求），因此实务中公告的上市公司财务报表很多没有披露分部报告。

提问人：qjr1124 时间：2012-07-25 19:46:05
回复 chenyiwei 的帖子
国际准则还在披露依经营业务口径和销售地区/销售来源口径披露呢. CAS不过只是按经营分部披露,会不会信息量少了点呢

回答人：chenyiwei
IFRS下也是经营分部口径（与US GAAP一致）。IFRS 8自 2009 年度起执行，取代原先的IAS 14。